---
title: "27.08.18 Forelesning"
output: html_document 
---

```{r setup, include=FALSE}
knitr::opts_chunk$set(echo = TRUE)

#Importere pakke library(knitr)
```

# Hva du vil

mer tekst

## Underseksjon

Mer tekst

**Dette er fet skrift **
*Dette er kursiv*

**_Dette er fet og krusiv _**

__Dette er fet skrift __

_dette er kursiv _

## Table

Header 1 | Header 2
-------|------------

Content 1 | Content 2

<!-- Cmd+shift+c 4 comments -->

<h1 style="color:blue;">This is a Blue Heading</h1>



##Min f??rste R kode

<!-- cmd+alt+i for ?? f?? opp codeblock -->

```{r definer variabler, echo = TRUE, fig.widt = 5}
x <- 1
y <-5

y-x
plot(x,y)
```

<!-- Hurtigtast for knit cmd+shift+k -->

<script>
alert("Javascript boi!");
</script> 


<!-- Inlince code  shift + ?? -->
`r x `



```{r robot}

fylke <- "Troms"
prosent_endring <- 100*0.5
endring_string <- ifelse(prosent_endring > 0, "increased", "decreased")
```

The total number of overnight stays in `r fylke` `r endring_string ` by `r paste0 (prosent_endring,"%")`



```{r}
cars #Test data
knitr::kable(cars)  #Lage table #Henter kable fra pakke knitr
m1 <- lm(speed-dist, data = cars)
m1
class(m1)
knitr::kable(summary(m1))






